臺灣臺中地方法院民事裁定
110年度聲字第309號
聲  請  人  陳宏德  


相  對  人  任鳳儀即富佳金融顧問企業社


上列當事人間聲請停止執行事件，本院裁定如下：
    主      文
聲請人供擔保新臺幣91,667元後，臺灣新北地方法院110年度司
執字第58150號執行事件之強制執行程序，於本院110年度訴字第
2538號確認債權不存在事件訴訟終結（判決確定、撤回、和解）
前應暫予停止。
    理      由
一、按債務人主張支付命令上所載債權不存在而提起確認之訴者
    ，法院依債務人聲請，得許其提供相當並確實之擔保，停止
    強制執行，民事訴訟法第521條第3項定有明文。又法院定擔
    保金額而准許停止強制執行之裁定者，該項擔保係備供債權
    人因停止執行所受損害之賠償，其數額應依標的物停止執行
    後，債權人未能即時受償或利用該標的物所受之損害額，或
    其因另供擔保強制執行所受之損害額定之，非以標的物之價
    值或其債權額為依據（最高法院91年度台抗字第429號裁定
    意旨足資參照）。
二、本件聲請人以其已向本院提起確認債權不存在之訴為由，聲
    請停止臺灣新北地方法院110年度司執字第58150號強制執行
    程序（下稱系爭執行程序）。經查系爭執行程序現尚未終結
    ，而聲請人已對相對人提起確認債權不存在之訴，現由本院
    以110年度訴字第2538號事件審理中等情，業經調取上開執
    行卷宗及確認債權不存在之訴卷宗查閱屬實，因認聲請人所
    為停止執行之聲請，於法尚無不合。而揆諸前揭最高法院見
    解所示，本院酌定擔保金額時，應僅斟酌相對人未能即時受
    償所受之損害額定之。爰審酌相對人聲請強制執行之債權額
    為新臺幣（下同）550,000元，如停止執行未能即時受償預
    計所受之損害額，應為該數額按年息5%計算之遲延利息。參
    以本案訴訟之標的金額未逾民事訴訟法第466條所定150萬元
    數額，屬不得上訴第三審事件，至二審終結，其期間推定為
    3年4月（參照各級法院辦案期限實施要點第2條規定民事通
    常程序第一審審判案件期限1年4月、民事第二審審判案件期
    限2年），本院綜合上情，認為聲請人所應供之擔保金額以9
    1,667元為適當（550,000元5%(3＋4/12)＝91,667元，元以
    下四捨五入）。
三、依強制執行法第18條第2項，裁定如主文。
中　　華　　民　　國　　110 　年　　11　　月　　16　　日
                  民事第五庭  法  官  王奕勛
以上正本係照原本作成。　　　　　　　　　
如不服本裁定，應於送達後10日內向本院提出抗告狀（須附繕本
），並繳納抗告裁判費新臺幣1,000元。
中　　華　　民　　國　　110 　年　　11　　月　　16　　日
                              書記官  高偉庭